臺灣臺中地方法院民事裁定
111年度抗字第67號
抗  告  人  張佩珊  
相  對  人  賴乙甄  


上列抗告人因相對人聲請本票裁定事件，對於中華民國111年2月
17日本院非訟中心所為之111年度司票字第827號裁定提起抗告，
本院合議庭裁定如下：
    主  文
抗告駁回。
抗告程序費用新臺幣1,000元由抗告人負擔。
    理  由
一、抗告意旨：已全數清償完畢，爰聲明原裁定廢棄。
二、按本票執票人，依票據法第123條規定，聲請法院裁定許可
    對發票人強制執行，係屬非訟事件，此項聲請之裁定，及抗
    告法院之裁定，僅依非訟事件程序，以審查強制執行許可與
    否，並無確定實體上法律關係存否之效力，如發票人就票據
    債務之存否有爭執時，應由發票人提起確認之訴，以資解決
    （最高法院57年台抗字第76號民事判例要旨參照）。法院就
    本票形式上之要件是否具備予審查為已足。至該本票債務是
    否已因清償而消滅，應依訴訟程序另謀解決，殊不容於裁定
    程序中為此爭執（最高法院56年台抗字第714號民事判例要
    旨參照）。
三、本件相對人主張其持有抗告人所簽發如附表所示之本票，皆
    載明免除作成拒絕證書，屆期經提示未獲付款，為此依票據
    法第123條之規定，聲請裁定准予強制執行等語，業據提出
    上開本票14張為證（其影本見原審卷第11、13、15頁）。依
    非訟事件程序為形式審查，此14張本票上之必要記載事項已
    具備，原裁定准予強制執行其本息，即無不合。至於抗告人
    主張已全數清償完畢等語，屬實體上法律關係之抗辯，應依
    訴訟程序另謀解決，而不容於裁定程序中為此爭執，故本件
    抗告為無理由，應予駁回。
四、按依法應由關係人負擔費用者，法院裁定命關係人負擔時，
    應一併確定其數額，非訟事件法第24條第1項定有明文。爰
    依法確定本件抗告程序費用額為新臺幣1,000元，由抗告人
    負擔。
五、據上論結，本件抗告為無理由，依非訟事件法第46條、第21
    條第2項、第24條第1項，民事訴訟法第495條之1第1項、第4
    49條第1項、第95條、第78條，裁定如主文。
中　　華　　民　　國　　111 　年　　3 　　月　　22　　日
                  民事第三庭    審判長法  官　陳宗賢
                                      法  官　劉承翰
                                      法  官　蔡嘉裕
正本係照原本作成。
如不服本裁定，僅得於裁定送達後10日內，以適用法規顯有錯誤
為理由，並應委任律師為代理人，向本院提出再抗告狀，並繳納
再抗告費用新臺幣1,000元。
中　　華　　民　　國　　111 　年　　3 　　月　　22　　日
                                      書記官　譚鈺陵
附表
本票附表：至清償日止利息按週年利率百分之六計算    111年度司票字第000827號   編號 發票日 票面金額 到期日 利息起算日 票據號碼 備考   （新臺幣）     001 109年5月2日 100,000元 視為未載（票載到期日109年4月2日早於發票日，視為未載到期日） 109年5月3日 TH0000000  002 109年6月13日 100,000元 109年6月23日 109年6月23日 WG0000000  003 109年6月29日 100,000元 109年7月9日 109年7月10日 WG0000000  004 109年12月25日 150,000元 未記載 109年12月26日 WG0000000  005 110年1月30日 150,000元 未記載 110年1月31日 WG0000000  006 110年2月9日 150,000元 未記載 110年2月10日 WG0000000  007 110年3月12日 150,000元 未記載 110年3月13日 WG0000000  008 110年3月18日 150,000元 未記載 110年3月19日 WG0000000  009 110年3月24日 150,000元 未記載 110年3月25日 WG0000000  010 110年3月29日 100,000元 未記載 110年3月30日 CH936501  011 110年4月8日 150,000元 未記載 110年4月9日 CH936503  012 110年4月17日 100,000元 未記載 110年4月18日 CH936504  013 110年5月23日 100,000元 未記載 110年5月24日 WG0000000  014 110年12月3日 100,000元 未記載 110年12月4日 WG0000000